臺灣臺中地方法院宣示判決筆錄　　　　　96年度訴字第2353號
公　訴　人　臺灣臺中地方法院檢察署檢察官
被　　　告　壬○○
選任辯護人　阮春龍律師
被　　　告　丁○○
選任辯護人　林建宏律師
上列被告等因妨害自由等案件，於中華民國96年10月29日下午5
時，在本院第9法庭宣示判決，出席職員如下：
法官起立朗讀判決主文、犯罪事實要旨、處罰條文、附記事項，
及告以上訴限制、期間並提出上訴狀之法院，且諭知記載其內容
：
一、主    文：
    壬○○趁他人急迫貸以金錢，而取得與原本顯不相當之重利
    ，處有期徒刑肆月，如易科罰金，以新臺幣壹仟元折算壹日
    ，減為有期徒刑貳月，如易科罰金，以新臺幣壹仟元折算壹
    日，扣案之空白本票貳本、空白借據拾玖張、空白讓渡書拾
    陸張、空白和解書壹份、借款帳冊壹本、標寫己○○白色信
    封壹個，均沒收；又趁他人急迫貸以金錢，而取得與原本顯
    不相當之重利，處有期徒刑肆月，如易科罰金，以新臺幣壹
    仟元折算壹日，減為有期徒刑貳月，如易科罰金，以新臺幣
    壹仟元折算壹日，扣案之空白本票貳本、空白借據拾玖張、
    空白讓渡書拾陸張、空白和解書壹份、借款帳冊壹本、標寫
    己○○白色信封壹個，均沒收；又共同以加害身體之事，恐
    嚇他人致生危害於安全，處有期徒刑貳月，如易科罰金，以
    新臺幣壹仟元折算壹日，減為有期徒刑壹月，如易科罰金，
    以新臺幣壹仟元折算壹日。應執行刑有期徒刑肆月，如易科
    罰金，以新臺幣壹仟元折算壹日，扣案之空白本票貳本、空
    白借據拾玖張、空白讓渡書拾陸張、空白和解書壹份、借款
    帳冊壹本、標寫己○○白色信封壹個，均沒收。
    丁○○共同以加害生命、身體之事，恐嚇他人致生危害於安
    全，處有期徒刑貳月，如易科罰金，以新臺幣壹仟元折算壹
    日，減為有期徒刑壹月，如易科罰金，以新臺幣壹仟元折算
    壹日；又共同以加害生命、身體之事，恐嚇他人致生危害於
    安全，處有期徒刑貳月，如易科罰金，以新臺幣壹仟元折算
    壹日，減為有期徒刑壹月，如易科罰金，以新臺幣壹仟元折
    算壹日。應執行刑有期徒刑貳月，如易科罰金，以新臺幣壹
    仟元折算壹日。
二、犯罪事實要旨：
  (一)壬○○為圖牟取暴利，並基於重利之犯意，分別於附表一所
    示之時、地，乘甲○○、己○○二人因急需用錢，告貸無門
    而需錢孔急之際，以如附表一所示之利率，貸予如附表一所
    示之金錢，而取得與原本顯不相當之重利。嗣壬○○得悉賴
    明海未依期限清償其向乙○○（業經本院另行審結）所借之
    款項，故乙○○甚為不滿，壬○○遂另行起意，與二名不詳
    姓名年籍之成年男子共同基於恐嚇之犯意聯絡，於如附表二
    所示之時、地，以如附表二所示之方式，對庚○○及辛○○
    二人為恐嚇，而以加害身體之事恐嚇，致使庚○○及辛○○
    二人均心生畏懼，陷於不安之狀態而危害賴明海之身體安全
    。嗣因辛○○報警後，為警持本院核發之搜索票循線於九十
    六年五月十日八時五十分許起至同日十時許，在壬○○位於
    臺中縣烏日鄉○○街九四號住處內查獲，並扣得其所有供貸
    放款項所用之空白本票二本、空白借據十九張、空白讓渡書
    十六張、空白和解書一份、借款帳冊一本、標寫己○○白色
    信封一個。
  (二)丁○○因乙○○不滿丙○○未依期限清償所借之款項，遂與
    乙○○共同基於恐嚇之犯意聯絡，分別於如附表三所示之時
    、地，以如附表三所示之方式，對丙○○、戊○○二人為恐
    嚇，而分別以加害生命、身體等之事恐嚇，致使丙○○、戊○○二人均心生畏懼，陷於不安之狀態而危害丙○○、戊○○之生命及身體之安全。嗣為警持本院核發之搜索票循線於
    九十六年五月十日九時十分許起至同日九時五十五分許，在
    丁○○位於臺中縣大里市○○路○段八一六巷一七號四樓住
    處內查獲。
三、處罰條文：
    刑法第二十八條、第三百零五條、第三百四十四條、第四十
    一條第一項前段、第五十一條第五款、第三十八條第一項第
    二款，刑法施行法第一條之一，中華民國九十六年罪犯減刑
    條例第二條第一項第三款、第七條、第九條、第十條第一項
    。
四、附記事項：
    (一)扣案之發票人為甲○○之本票一張、發票人為己○○之本
      票一張，係被害人甲○○、己○○借款時所開立，並質押
      於被告壬○○處，準此，該本票應屬被害人甲○○、己○○所有，於清償後，被告壬○○應予返還，又扣案之己○○國民身分證一枚，則係被害人己○○所有，故均不得予
      以宣告沒收。
    (二)扣案之空白本票二本、空白借據十九張、空白讓渡書十六
      張、空白和解書一份、借款帳冊一本、標寫己○○白色信
      封一個，係被告壬○○所有供犯重利罪所用之物，業據被
      告壬○○自承在卷，爰依刑法第三十八條第一項第二款宣
      告沒收。
    (三)被告壬○○、丁○○二人本案犯行之時間，均在九十六年
      四月二十四日以前，合於中華民國九十六年罪犯減刑條例
      第二條第一項第三款所定減刑條件，且無同條例第三條規
      定不應減刑之情事，爰均依法減輕其宣告刑二分之一。又
      被告壬○○所犯刑法第三百零五條、第三百四十四條之罪
      ，被告丁○○所犯刑法第三百零五條之罪，均為最重本刑
      五年以下有期徒刑之罪，其等所宣告之刑經本院依中華民
      國九十六年罪犯減刑條例第二條第一項第三款，減其刑期
      二分之一後，為有期徒刑六個月以下之刑度，爰依中華民
      國九十六年罪犯減刑條例第九條，併諭知易科罰金之折算
      標準，並依該條例第十條第一項規定，分別定其應執行之
      刑。
五、協商判決除有刑事訴訟法第四百五十五條之四第一項第一款
    於本訊問程序終結前，被告撤銷協商合意或檢察官撤回協商
    聲請者；第二款被告協商之意思非出於自由意志者；第四款
    被告所犯之罪非第四百五十五條之二第一項所定得以協商判
    決者；第六款被告有其他較重之裁判上一罪之犯罪事實者；
    第七款法院認應諭知免刑或免訴、不受理者情形之一，及違
    反同條第二項「法院應於協商合意範圍內為判決；法院為協
    商判決所科之刑，以宣告緩刑或二年以下有期徒刑、拘役或
    罰金為限」之規定者外，不得上訴。
六、如有上開可得上訴情形，得自收受宣示判決筆錄送達之日起
    十日內，向本院提出上訴書狀，上訴於第二審法院。
中　　華　　民　　國　　96　　年　　10　　月　　29　　日
                  刑事第九庭    審判長法  官  周瑞芬
                                      法  官  何世全
                                      法  官  余德正
上開宣示判決筆錄正本證明與原本無誤
上訴書如未敘述理由，應於上訴期間屆滿後20日內補提理由書於
本院。
                                      書記官  廖日晟
中　　華　　民　　國　　96　　年　　10　　月　　29　　日
附表一：
┌───┬────┬────┬─────┬─────┬─────┬─────┬────┐
│被害人│借款時間│借款地點│ 借款金額 │ 借款利息 │ 預扣利息 │ 已繳利息 │交付之證│
│      │        │　　    │（新臺幣）│（新臺幣）│（新臺幣）│（新臺幣）│件或本票│
├───┼────┼────┼─────┼─────┼─────┼─────┼────┤
│      │九十六年│臺中縣烏│二萬元    │十天為一期│四千元    │八千元    │六萬元之│
│甲○○│四月一日│日鄉仁德│          │，一期每萬│          │          │本票。  │
│      │十六時許│街九四號│          │元，利息二│          │          │        │
│      │        │        │          │千元。（換│          │          │        │
│      │        │        │          │算成年息為│          │          │        │
│      │        │        │          │百分之七百│          │          │        │
│      │        │        │          │二十）。  │          │          │        │
├───┼────┼────┼─────┼─────┼─────┼─────┼────┤
│      │九十六年│臺中縣烏│二萬元    │十天為一期│四千元    │一萬四千元│六萬元之│
│己○○│三月二十│日鄉仁德│          │，一萬元十│          │          │本票、身│
│      │三日    │街九四號│          │天利息二千│          │          │分證。  │
│      │        │        │          │元。（換算│          │          │        │
│      │        │        │          │成年息為百│          │          │        │
│      │        │        │          │分之七百二│          │          │        │
│      │        │        │          │十）。    │          │          │        │
└───┴────┴────┴─────┴─────┴─────┴─────┴────┘
附表二：
┌───┬────┬─────┬─────┬────────┐
│行為人│ 被害人 │ 恐嚇時間 │ 恐嚇地點 │    恐嚇方法    │
├───┼────┼─────┼─────┼────────┤
│壬○○│庚○○  │九十六年三│臺中縣烏日│壬○○與二名不詳│
│      │辛○○  │月二十八日│鄉前竹村光│姓名年籍之成年男│
│      │        │二十時許  │明路一六二│子，於左開時、地│
│      │        │          │巷五三號  │，向庚○○稱：伊│
│      │        │          │          │等係討債公司，找│
│      │        │          │          │賴明海出來等語，│
│      │        │          │          │庚○○回稱：還錢│
│      │        │          │          │要找賴明海等語，│
│      │        │          │          │壬○○即恫稱：不│
│      │        │          │          │還錢沒有關係，等│
│      │        │          │          │伊等抓到賴明海後│
│      │        │          │          │，就抓到庚○○面│
│      │        │          │          │前，打給庚○○看│
│      │        │          │          │，看庚○○還不還│
│      │        │          │          │錢等語，以此加害│
│      │        │          │          │身體之事恐嚇賴明│
│      │        │          │          │祥、辛○○，致使│
│      │        │          │          │庚○○、辛○○心│
│      │        │          │          │生畏懼，陷於不安│
│      │        │          │          │之狀態而危害賴明│
│      │        │          │          │海之身體安全。  │
└───┴────┴─────┴─────┴────────┘
附表三：
┌──┬───┬────┬─────┬─────┬────────┐
│編號│行為人│被害人  │ 恐嚇時間 │ 恐嚇地點 │    恐嚇方法    │
├──┼───┼────┼─────┼─────┼────────┤
│ 一 │丁○○│丙○○  │九十五年十│臺中縣烏日│丁○○與乙○○二│
│    │      │戊○○  │月間      │鄉○○街二│人共同前往丙○○│
│    │      │        │          │二號十二樓│、戊○○位於臺中│
│    │      │        │          │          │縣烏日鄉○○街二│
│    │      │        │          │          │二號一二樓，敲門│
│    │      │        │          │          │要丙○○、戊○○│
│    │      │        │          │          │開門，丙○○、陳│
│    │      │        │          │          │螢月不開門，馬紹│
│    │      │        │          │          │新、乙○○二人並│
│    │      │        │          │          │恫稱：如果不開門│
│    │      │        │          │          │，讓伊等遇到，要│
│    │      │        │          │          │讓你們死的很難看│
│    │      │        │          │          │，不然你們防彈衣│
│    │      │        │          │          │要穿厚一點等語，│
│    │      │        │          │          │以此加害生命、身│
│    │      │        │          │          │體之事恐嚇丙○○│
│    │      │        │          │          │、戊○○，致使洪│
│    │      │        │          │          │慶文、戊○○心生│
│    │      │        │          │          │畏懼，陷於不安之│
│    │      │        │          │          │狀態而危害丙○○│
│    │      │        │          │          │、戊○○之生命、│
│    │      │        │          │          │身體安全。      │
├──┼───┼────┼─────┼─────┼────────┤
│ 二 │同上  │同上    │編號一所示│同上      │同上            │
│    │      │        │之恐嚇時間│          │                │
│    │      │        │三日後    │          │                │
└──┴───┴────┴─────┴─────┴────────┘
